【裁判字號】    98,易,509
【裁判日期】    981030
【裁判案由】    竊盜
【裁判全文】
臺灣雲林地方法院刑事判決               98年度易字第509號
公  訴  人  臺灣雲林地方法院檢察署檢察官
被      告  甲○○
上列被告因竊盜案件，經檢察官提起公訴（98年度偵字第1459號
），嗣因被告就被訴事實為有罪之陳述，經本院裁定適用簡式審
判程序審理，判決如下：
    主      文
謝浚偉竊盜，處有期徒刑壹年，減為有期徒刑陸月，如易科罰金
，以新臺幣壹仟元折算壹日。
    事實及理由
壹、犯罪事實：
    甲○○與李進利〔經臺灣高等法院臺南分院（下稱臺南高分
    院）判處有期徒刑1 年，減為有期徒刑6 月確定〕、許世星
    、黃祺瑜、邱景庸（許世興、黃祺瑜、邱景庸均經臺南高分
    院判處有期徒刑10月，減為有期徒刑5 月確定）5 人，共同
    基於意圖為自己不法所有之犯意聯絡，先由甲○○以每日租
    金新臺幣（下同）6,000 元向李進利承租碎石機1 臺，再由
    李進利以每日租金7,500 元向許世星承租PC200 型挖土機1
    臺（含司機），並由邱景庸擔任挖土機司機，每日報酬為2,
    000 元；李進利另以每日1,800 元之代價，僱用黃祺瑜（即
    黃裕郡）駕駛另1 輛挖土機。嗣渠等自民國95年10月1 日起
    ，在雲林縣莿桐鄉○○段「暫時編號4079號」浮覆地國有土
    地（下稱系爭土地）盜採砂石，先由黃祺瑜駕駛挖土機，挖
    取砂石放入碎石機內碾碎加工，再由邱景庸駕駛挖土機，將
    碾碎加工後砂石放入大貨車，最後由大貨車外運至斗南鎮田
    頭里「雲林縣科技工業區○○○道路回填路面。以此方式，
    共竊取砂石約211.5 立方公尺。旋於95年10月11日14時30
    分許，在上址為警查獲，並扣得上開碎石機2 臺、挖土機2
    臺。
貳、認定犯罪事實所憑證據及理由：
  一被告謝浚偉所犯刑法第320 條第1 項之罪，係死刑、無期徒
    刑、最輕本刑為3 年以上有期徒刑以外之罪，其於審理程序
    就前揭被訴事實為有罪之陳述，經告知簡式審判程序之旨，
    並聽取其與公訴人之意見後，本院裁定進行簡式審判程序，
    是本件之證據調查，依刑事訴訟法第273 條之2 規定，不受
    同法第159 條第1 項、第161 條之2 、第161 條之3 、第16
    3 條之1 及第164 條至第170 條規定之限制，合先敘明。
  二上開犯罪事實，有下列證據可資為佐：
    (一)證人即共犯李進利、許世興、黃祺瑜、邱景庸及證人林清
      輝於警詢之供述、偵查中之證述及本院98年度易字第464
      號竊盜案件審理中之供述。證明：被告向李進利承租碎石
      機後，僱請李進利向許世興承租挖土機，並僱用黃祺瑜、
      邱景庸擔任挖土機司機於系爭土地盜採砂石後，派車將該
      地之砂石外運。
    (二)證人陳添壽、張嘉瑞於本院98年度易字第464 號竊盜案件
      審理時之證述筆錄。證明：系爭土地有遭盜採砂石之情形
      。
    (三)證人湯合興於本院98年度易字第464 號審理時之證述筆錄
      。證明：系爭土地遭盜採砂石數量之測繪情形。
    (四)本院98年度易字第464 號案件96年3 月29日刑事勘驗筆錄
      及勘驗照片。證明：系爭土地於96年3 月29日勘驗時，地
      貌雖有改變，但仍留有疑似遭盜採之砂石及遭開挖之痕跡
      。
    (五)雲林縣政府現場勘查紀錄、職務報告書、現場示意圖、代
      保管書各1 份、挖土機工作報表7 張及現場照片29張。證
      明：本件遭查獲時，現場挖取砂石之情形。
    (六)雲林縣政府96年1 月22日府工水字第0961400503號函暨附
      件複丈結果圖。證明：本件遭盜採砂石之情形。
    (七)臺南高分院96年度上易字第615 號另案被告李進利、許世
      興、黃祺瑜及邱景庸竊盜案件96年12月14日刑事勘驗筆錄
      及勘驗照片、臺灣高等法院臺南分院贓證物品送庫通知單
      、饒平派出所現場採樣照片及國立中興大學土壤調查試驗
      中心97年12月4 日興土調字第0970000025號函之分析報告
      及結論報告各1 份。證明：系爭土地上所採取樣品，並非
      被告於警、偵訊所主張外運而來之砂石所取樣品。
    (八)被告於本院審理時就上開事實坦承不諱。
    被告之自白與相關證據均相符合，本件事證明確，其犯行應
    堪認定。
、論罪科刑之理由：
  一按「依原判決之認定，上訴人等組成竊盜集團，謀議四處行
    竊，雖屬共同正犯，但就結夥三人以上竊盜部分而言，其非
    在場實施或分擔行為之一部者（把風當然亦屬分擔行為之一
    部），不得算入『結夥』人數之內。原判決就附表所載由二
    人實施竊盜行為之部分，亦將其餘二人併以結夥三人以上竊
    盜論處，殊有違誤。」最高法院76年度臺上字第6676號判決
    要旨可供參照。本件於警員查獲時，在系爭土地上實施竊盜
    行為者，僅黃祺瑜、邱景庸2 人，被告、李進利與許世興則
    未在場共同實施或參與實施犯罪，不得算入結夥人數之內。
    是核被告所為，係犯刑法第320 條第1 項竊盜罪。
  二按刑法接續犯之概念，乃指行為人出於一犯罪決意，在時間
    、空間密接之情形下，出於數個自然行為，而持續侵害同一
    法益之行為。被告與李進利等4 人先後挖取及外運之砂石數
    量為211.5 立方公尺，然挖取及載運砂石之時間及空間均屬
    密接，侵害同一法益，顯係基於同一竊盜犯意而為，被告與
    李進利等4 人數次挖取及外運砂石之行為，雖分別觀察均可
    獨立成罪，但依一般社會觀念，難以強行析分，故在刑法上
    評價為接續之一行為，應僅成立1 個竊盜罪。
  三被告與李進利、許世興、黃祺瑜、邱景庸4 人間，就上開竊
    盜犯行，有犯意聯絡及行為分擔，為共同正犯。
  四爰審酌被告向李進利承租碎石機，並委請李進利向許世興承
    租挖土機，僱用邱景庸、黃祺瑜擔任挖土機司機，竊取國有
    土地砂石，用以回填所承包道路路面工程，被告竊取砂石之
    數量為211.5 立方公尺，犯罪所得不多，及被告於偵查中雖
    曾否認犯行，然於本院審理時，終能悔悟，坦承犯行，犯後
    態度良好等一切情狀，量處如主文所示之刑。
  五又本件被告所為竊盜犯行，其犯罪時間，在96年4 月24日以
    前，且無中華民國九十六年罪犯減刑條例第2 條第1 項第3
    條規定不予減刑情形，爰依該條例第2 條第1 項第3 款、第
    7 條第1 項、第2 項之規定諭知其減得之刑，並依同條例第
    9 條規定，諭知易科罰金之折算標準。
  六至扣案碎石機2 臺、挖土機2 臺，雖分別為共犯李進利、許
    世興及黃祺瑜所有，且供本件犯罪所用，但本院考量被告犯
    罪所得甚少，且盜採砂石數量僅211.5 立方公尺，而扣案碎
    石機、挖土機，價值高於被告犯罪所得甚多，如宣告沒收，
    則不符比例原則，爰不予宣告沒收，併此敘明。
肆、適用之法律：
  一刑事訴訟法第273 條之1 第1 項、第299 條第1 項前段。
  二刑法第28條、第320 條第1 項、第41條第1 項前段，中華民
    國九十六年罪犯減刑條例第2 條第1 項第3 款、第7 條第1
    項、第2 項、第9 條。
  三刑法施行法第1 條之1 第1 項、第2 項前段。
本案經檢察官陳宏瑋到庭執行職務。
中    華    民    國    98    年    10    月    30    日
                  刑事第七庭    法  官  楊欣怡
以上正本證明與原本無異。
如不服本判決應於收受判決後10日內向本院提出上訴書狀，並應
敘述具體理由；其未敘述上訴理由者，應於上訴期間屆滿後20日
內向本院補提理由書（均須按他造當事人之人數附繕本）。「切
勿逕送上級法院」。
                                書記官  王雪招
中    華    民    國    98    年    10    月    30    日
附錄論罪科刑法條：
中華民國刑法第320條第1項
意圖為自己或第三人不法之所有，而竊取他人之動產者，為竊盜
罪，處5 年以下有期徒刑、拘役或500元以下罰金。


司法院資訊處製作；財團法人民間司法改革基金會備份。
